臺灣臺北地方法院小額民事判決
111年度北小字第2525號
原      告  新安東京海上產物保險股份有限公司

法定代理人  陳忠鏗  
訴訟代理人  羅天君  
            謝京燁  
被      告  徐偉生  
上列當事人間請求損害賠償(交通)事件，經本院於中華民國111
年7月14日言詞辯論終結，判決如下：
    主  文
被告應給付原告新臺幣10,824元，及自民國111年4月13日起至清
償日止，按週年利率百分之5計算之利息。
原告其餘之訴駁回。
訴訟費用新臺幣1,000元由被告負擔10分之9，餘由原告負擔。
本判決第1項得假執行。但被告如以新臺幣10,824元為原告預供
擔保後，得免為假執行。
    事實及理由要領
一、原告主張：被告於民國110年3月28日10時許，駕駛TDD-6083
    號自用小客車，行經臺北市中正區愛國東路與杭州南路2段
    口處，因未保持行車安全距離，撞及原告所承保訴外人澤益
    工業有限公司所有、訴外人洪立鐘駕駛之車牌000-0000號自
    用小客車（下稱系爭車輛），致系爭車輛受損，案經台北市
    政府警察局中正第二分局交通分隊處理在案。嗣原告依保險
    契約賠付修復系爭車輛之費用新臺幣（下同）12,093元（其
    中工資費用3,080元、烤漆費用7,603元、零件費用1,410元
    ），爰依侵權行為及保險代位權法律關係，聲明請求被告給
    付原告12,093元及自起訴狀繕本送達之翌日起至清償日止，
    按年息5％計算之利息。
二、被告則以：當下駕駛人有跟我說800元願意和解，現場圖沒
    有當事人的簽名，也沒有初判表，都是事後補載的。系爭車
    輛保險桿本來就舊舊的，我認為沒有撞到烤漆，我只願意付
    2,000元等語置辯，並聲明：原告之訴駁回。
三、按因故意或過失，不法侵害他人之權利者，負損害賠償責任
    ；汽車、機車或其他非依軌道行駛之動力車輛，在使用中加
    損害於他人者，駕駛人應賠償因此所生之損害，民法第184
    條第1項前段、第191條之2前段分別定有明文。次按被保險
    人因保險人應負保險責任之損失發生，而對於第三人有損失
    賠償請求權者，保險人得於給付賠償金額後，代位行使被保
    險人對於第三人之請求權；但其所請求之數額，以不逾賠償
    金額為限，保險法第53條第1項亦有明定。經查，原告主張
    被告駕駛車輛，因未保持行車安全距離，使系爭車輛受損，
    並由原告依保險契約賠付完畢等情，業其提出行車執照、駕
    駛執照、車損照片、道路交通事故當事人登記聯單、道路交
    通事故現場圖、估價單、發票等件影本在卷可稽（見本院卷
    第17頁至第29頁），並經本院依職權調取系爭肇事資料附卷
    可考（見本院卷第33頁至第51頁）。被告雖以前詞置辯，惟
    依道路交通事故現場圖記載：「A車（即被告）前車頭擦撞B
    車（即系爭車輛）後車尾而肇事，A車願修復B車車損」，經
    被告於其後親自簽名，（見本院卷第37頁），且為被告不爭
    執。又系爭車輛駕駛人並非所有權人，依法自無從主張權利
    。至現場圖業據被告簽名等情，並有道路交通事故現場圖1
    份在卷可稽（本院卷第37頁）。另系爭車輛後車尾受損等情
    ，亦有車損照片、道路交通事故當事人登記聯單、道路交通
    事故現場圖、估價單、發票等件在卷可佐。是原告未撞到烤
    漆云云，自無可採。況被告就其前揭抗辯並未提出任何證據
    供本院參酌，自無從為其有利之認定。綜上，堪認原告請求
    被告負損害賠償責任，核屬有據。
四、次按不法毀損他人之物者，被害人得請求賠償其物因毀損所
    減少之價額，民法第196條分別定有明文；又按物被毀損時
    ，被害人除得依民法第196條請求賠償外，且依民法第196條
    請求賠償物被毀損所減少之價額，得以修復費用為估定之標
    準，但以必要者為限（例如︰修理材料以新品換舊品，應予
    折舊），此有最高法院77年度第9次民事庭會議決議可資參
    照。查原告主張系爭車輛必要之修繕費用12,093元，其中包
    括工資費用3,080元、烤漆費用7,603元及零件費用1,410元
    ，有估價單及發票為證。系爭車輛之修理，既以新零件更換
    被毀損之舊零件，自應將折舊予以扣除。依行政院所發布之
    固定資產耐用年數表及固定資產折舊率表，自用客車之耐用
    年數為5年，依定率遞減法每年應折舊369/1000。而系爭車
    輛於103年12月出廠，有系爭車輛行車執照在卷可佐（見本
    院卷第17頁），至系爭事故發生時即110年3月28日止，已逾
    5年以上，依上開固定資產耐用年數表及固定資產折舊率表
    規定，以成本十分之一為合度，則系爭車輛更換零件1,410
    元部分，經扣除折舊後為141元，加計工資費用3,080元、烤
    漆費用7,603，共計10,824元，是原告得向被告請求之車輛
    修復費用為10,824元。
五、從而，原告依侵權行為及保險法第53條之法律關係，請求被
    告給付原告10,824元，及自起訴狀繕本送達翌日即111年4月
    13日起至清償日止，按年息5％計算之利息為有理由，應予准
    許。逾此部分之請求，則無理由，應予駁回。
六、本件原告勝訴部分係依小額程序所為被告敗訴之判決，依民
    事訴訟法第436條之20規定，應職權宣告假執行。並依同法
    第392條第2項規定，依職權為如被告預供擔保，得免為假執
    行之宣告。
七、本件訴訟費用額，依後附計算書確定如主文所示金額。
中　　華　　民　　國　　111 　年　　7 　　月　　21　　日
                  臺北簡易庭
                          法  官　黃莉莉
以上正本證明與原本無異。
如不服本判決，須以違背法令為理由，於判決送達後20日內向本
庭（臺北市○○區○○○路0段000巷0號）提出上訴狀。（須按
他造當事人之人數附繕本）。如委任律師提起上訴者，應一併繳
納上訴審裁判費。
中　　華　　民　　國　　111 　年　　7 　　月　　21　　日
　　　　　　　　　　      書記官　黃慧怡
計　算　書
項　　　　目　　          金　額（新臺幣）　　   備註
第一審裁判費              1,000元
合　　　　計　          　1,000元
附錄：
一、民事訴訟法第436條之24第2項：　　
　　對於小額程序之第一審裁判上訴或抗告，非以其違背法令為
    理由，不得為之。
二、民事訴訟法第436條之25：　　
　　上訴狀內應記載上訴理由，表明下列各款事項：
    ㈠原判決所違背之法令及其具體內容。
    ㈡依訴訟資料可認為原判決有違背法令之具體事實。